臺灣新竹地方法院交通事件裁定　　　　　　　　 　　九十二年度交聲字第二二０號
　　移 送機 關　　交通部公路總局新竹區監理所
　　異　議　人　　甲○○
　　即受處分人
右列異議人因違反道路交通管理處罰條例案件，對於交通部公路總局新竹區監理所民
國九十二年十一月十七日竹監自字第裁五○—Ｅ00000000號裁決處分聲明異
議，本院裁定如左：
    主  文
異議駁回。
    理  由
一、按汽車駕駛人停車時，不依順行方向，或不緊靠道路右側，或併排停車，或單行
    道不緊靠路邊停車者，處新臺幣六百元以上一千二百元以下罰鍰，道路交通管理
    處罰條例第五十六條第一項第六款定有明文。又按道路交通管理處罰條例第五十
    六條第一項第六款規定：「汽車駕駛人停車時，有左列情形之一者，處新臺幣六
    百元以上一千二百元以下罰鍰：．．．六、不依順行方向，或不緊靠道路右側，
    或併排停車，或單行道不緊靠路邊停車者」，在法文之立法體例上於同一款中雖
    列舉有四種不同型態之違規臨時停車行為，惟鑒於併排臨時停車對於交通行車秩
    序之妨礙較其他三種違規停車之事由來的重大，所以行為人如係駕駛汽車併排臨
    時停車，不問其有無在舉發通知單上所載之應到案日期前到案，均一律對該行為
    人處新臺幣（下同）一千二百元之罰鍰，違反道路交通管理事件統一裁罰標準表
    規定甚明。
二、原處分意旨略以：異議人即受處分人甲○○所有之車牌號碼Ｎ八—七九一五號自
    小客車，於民國九十二年九月二十七日十時五十二分許，駕駛，在新竹市○○路
    段併排停車，經新竹市警察局交通隊警員劉育彰以異議人違反道路交通管理處罰
    條例第五十六條第一項第六款規定，依照相方式取證，填掣竹市警交字第Ｅ00
    000000號舉發違反道路交通管理事件通知單逕行舉發，異議人收受上開通
    知單後，於通知單所列應到案日期前到案，向原處分機關陳述不服舉發，經原處
    分機關轉舉發單位查覆，認製單舉發並無不當，乃於九十二年十一月十七日依道
    路交通管理處罰條例第五十六條第一項第六款規定裁處異議人罰鍰一千二百元。
三、異議人聲明異議意旨固不否認其所有前述車牌號碼之自小客車有停放在上開地點
    ，且當時旁邊確有一部ＢＭＷ廠牌自小客車已停放在該處之事實，惟否認有何違
    規行為，辯稱：伊於當日八時三十分許，即將上開自小客車停放於此位置，該處
    應無妨礙交通或違規之虞，且當時車旁為一部ＢＭＷ轎車，事後伊於新竹市立文
    化中心出來後，欲將車子停入路旁之停車格，旁邊又改停放一部黑色自小客車，
    是併排者應係該部黑色轎車云云。
四、經查，異議人所駕車牌號碼Ｎ八—七九一五號自小客車，於九十二年九月二十七
    日十時五十二分許，在新竹市○○路段，因違規併排停車，為新竹市警察局交通
    隊員警依據採證照片逕行舉發之事實，有採證照片影本二幀及新竹市警察局竹市
    警交字第Ｅ00000000號舉發違反道路交通管理事件通知單一紙附卷可稽
    。觀諸該違規照片所示，異議人所停放車輛之位置，顯係超出於路邊之停車格，
    而對停車格旁空地內之車輛出入有造成妨礙之虞，況異議人當時停放車輛之地點
    ，右方即為一私人車庫，亦會造成該私人車庫車輛進出之不便，異議人將上開自
    小客車停放於該處，顯屬違規行為甚明。至異議人檢附之照片二幀，雖係於違規
    當日所攝，本件遭舉發違規之車輛並停放於停車格內，惟異議人上揭違規行為，
    既經員警拍照取證附於卷內，違規之自小客車並因而被拖吊至拖吊場，地上甚且
    留有白色粉筆之字跡，是異議人所檢附之照片，應係取回車子後始行拍攝，不足
    作為對異議人有利之認定。另按併排停車之處罰，係因行為人將車輛停放在正常
    停車位置外之車道上，影響交通順暢及行車安全，此不因其旁邊停放車輛之順序
    而有不同，異議人之違規行為已如前述，該處路邊停車格內，是否先停入ＢＭＷ
    轎車，後又改為黑色自小客車駛入停放，均不影響異議人併排停車之違規事實，
    綜上所述，原處分機關依前揭條文之規定，逕行裁決處異議人一千二百元，洵屬
    有據，本件異議人之異議為無理由，應予駁回。
五、至異議人另稱：至拖吊場取車之途中，有一百部以上之車子停放於紅線、黃線等
    禁止停車之處，警察機關為何均不處理一節，惟法院處理違反道路交通管理處罰
    條例聲明異議案件，係個案審酌同條例第八條主管機關對於異議人所為之處罰是
    否適法、妥當，至於執勤員警取締舉發交通違規事件之標準，係屬行政裁量之範
    疇，本院尚無從置喙，亦不得因其他交通違規行為人未受舉發，而認本件異議人
    之違規行為不應受處罰，附此敘明之。
六、據上論斷，應依道路交通案件處理辦法第十九條，裁定如主文。
中      華      民   國    九十三    年      二      月    二十三    日
                                    臺灣新竹地方法院交通法庭
                                            法  官  蔡  欣  怡
右正本證明與原本無異。
如不服本裁定，應於裁定送達後五日內向本院提出抗告狀。
                                            書記官  鄭  敏  郎
中      華      民      國    九十三    年      二      月    二十三    日
